【裁判字號】    95,訴,577
【裁判日期】    950526
【裁判案由】    毒品危害防制條例
【裁判全文】
臺灣桃園地方法院刑事判決               95年度訴字第577號
公  訴  人  臺灣桃園地方法院檢察署檢察官
被      告  甲○○
上列被告因違反毒品危害防制條例案件，經臺灣屏東地方法院檢
察署檢察官提起公訴（94年度毒偵字第2434號）後，由臺灣屏東
地方法院以94年度訴字第1150號判決管轄錯誤，移送本院，本院
裁定進行簡式審判程序，判決如下：
    主  文
甲○○施用第一級毒品，累犯，處有期徒刑捌月。扣案之第一級
毒品海洛因壹包（淨重零點陸陸公克、空包裝重零點壹柒公克）
沒收銷燬之。
    事  實
一、甲○○前於民國90年間，因竊盜案件，經本院於90年7 月12
    日以90年度桃簡字第759 號判處有期徒刑3 月，如易科罰金
    ，以300 元折算1 日，於90年9 月15日確定，並於91年3 月
    19日執行完畢。其又曾因施用毒品案件，經本院於89年9 月
    7 日，以89年度毒聲字第5801號裁定送觀察勒戒後，認有繼
    續施用毒品之傾向，再經臺灣桃園地方法院檢察署檢察官聲
    請本院於89年10 月4日，以89年度毒聲字第6351號裁定送強
    制戒治，嗣於90年3 月2 日，經本院以90年毒聲字第1020號
    裁定停止戒治並付保護管束，於90年3 月16日出所，惟其後
    經臺灣桃園地方法院檢察署檢察官聲請本院於90年6 月13日
    ，以90年度毒聲字第2533號裁定撤銷停止戒治，而於92年8
    月12日經戒治期滿，於92年8 月13日執行完畢出所。詎甲○
    ○猶不知惕勵，竟基於施用第一級毒品之犯意，於94年1 月
    19日晚上10時許，在其位於桃園縣桃園市○○○路448 號5
    樓之2 住處，以使用其所有注射針筒（未扣案）注射之方式
    ，施用第一級毒品海洛因1 次。嗣於94年1 月20日上午0 時
    30分許，為警據報前往桃園縣桃園市○○街19號「天祥旅館
    」306 室臨檢，經同意搜索而查獲，並扣得第一級毒品海洛
    因1 包（淨重0 ．66公克、空包裝重0 ．17公克）。
二、案經桃園縣政府警察局桃園分局報告臺灣桃園地方法院檢察
    署檢察官呈請臺灣高等法院檢察署令轉臺灣屏東地方法院檢
    察署檢察官偵查起訴。
    理  由
一、本件經檢察官提起公訴，被告甲○○於準備程序中就被訴事
    實為有罪之陳述，經受命法官告知簡式審判程序之旨，並聽
    取公訴人及被告之意見後，由合議庭裁定進行簡式審判程序
    ，合先敘明。
二、訊據被告甲○○對於上揭時、地，其施用第一級毒品海洛因
    1 次之事實坦承不諱，又經將被告於94年1 月20日為警查獲
    後採集之尿液送驗結果，亦呈嗎啡陽性反應，有台灣尖端先
    進生技醫藥股份有限公司出具之濫用藥物檢驗報告1 紙附卷
    可稽，此外，復有第一級毒品海洛因1 包（淨重0 ．66公克
    、空包裝重0 ．17公克）扣案為憑，而扣案之白粉1 包送請
    法務部調查局鑑定，送驗白粉含有第一級毒品海洛因成分無
    訛，有該局94年3 月21日調科壹第000000000 號鑑定通知書
    1 紙附卷足參，是認被告上開任意性自白，應與事實相符，
    堪以採信。綜上，本件事證明確，被告上揭犯行足可認定，
    應依法論科。
三、核被告甲○○所為，係犯毒品危害防制條例第10條第1 項之
    施用第一級毒品罪。被告非法持有第一級毒品海洛因，進而
    施用，其持有之低度行為應被施用之高度行為所吸收，不另
    論其非法持有第一級毒品之罪。查被告前有如事實欄所載之
    犯罪科刑執行情形，有刑案資料查註紀錄表、臺灣高等法院
    被告前案紀錄表各1 份在卷可參，被告於前案執行完畢後5
    年內再犯本件有期徒刑以上之施用第一級毒品罪，為累犯，
    應依法加重其刑。次查，被告曾因施用毒品案件，經本院於
    89年9 月7 日，以89年度毒聲字第5801號裁定送觀察勒戒後
    ，認有繼續施用毒品之傾向，再經臺灣桃園地方法院檢察署
    檢察官聲請本院於89年10月4 日，以89年度毒聲字第6351號
    裁定送強制戒治，嗣於90年3 月2 日，經本院以90年毒聲字
    第1020號裁定停止戒治並付保護管束，於90年3 月16日出所
    ，惟其後經臺灣桃園地方法院檢察署檢察官聲請本院於90年
    6 月13日，以90年度毒聲字第2533號裁定撤銷停止戒治，而
    於92年8 月12日經戒治期滿，於92年8 月13日執行完畢出所
    ，有上開被告前案紀錄表及刑案資料查註紀錄表各1 份附卷
    為憑，其於前次強制戒治執行完畢釋放後，5 年內再犯毒品
    危害防制條例第10條第1 項之罪，是依同條例第23條第2 項
    之規定，應予依法追訴。爰審酌被告前經強制戒治期滿，仍
    不知悔改、警惕，猶繼續施用毒品，本不宜寬貸，及其施用
    之期間、次數、素行，惟此乃自戕行為及被告犯後已坦承悔
    悟等一切情狀，量處如主文所示之刑。
四、末查，前述扣案之第一級毒品海洛因1 包（淨重0 ．66公克
    、空包裝重0 ．17公克），係屬毒品，應依毒品危害防制條
    例第18條第1 項前段規定，不問屬於犯人與否，宣告沒收並
    銷燬之。至被告所有供其犯本件施用第一級毒品罪所用之注
    射針筒，並未扣案，且該注射針筒前為被告所丟棄而滅失一
    情，業經被告於本院審理中供述明確在卷，是已無沒收之必
    要，爰不宣告沒收之，併此敘明。
據上論斷，應依刑事訴訟法第273 條之1 第1 項、第299 條第1
項前段，毒品危害防制條例第10條第1 項、第18條第1 項前段，
刑法第11條、第47條，判決如主文。
本案經檢察官張啟聰到庭執行職務。
中    華    民    國    95    年    5     月    26    日
                          刑事第十二庭法  官   王美玲
以上正本證明與原本無異。
如不服本判決，應於判決送達後10日內向本院提出上訴狀 (應附
繕本)， 上訴於臺灣高等法院。
                                      書記官   吳玉蘭
中    華    民    國    95    年    5     月    26    日
附錄本案論罪科刑法條：
毒品危害防制條例第10條第1 項
施用第一級毒品者，處六月以上五年以下有期徒刑。


司法院資訊處製作；財團法人民間司法改革基金會備份。
